【裁判字號】    94,交聲,455
【裁判日期】    950127
【裁判案由】    聲明異議
【裁判全文】
臺灣高雄地方法院刑事裁定             94年度交聲字第455號
原處分機關  高雄市政府
異  議  人  甲○○
上列受處分人因聲明異議案件，對於高雄市交通事件裁決所民國
94年8月10日所為之處分（原處分：高市府交裁字第32B0000000
號），聲明異議，本院裁定如下：
    主  文
異議駁回。
    理  由
一、聲明異議意旨略以：聲明異議人前於民國94年6月24日晚上2
    0時30分許，駕駛ZB012號計程車，行經高雄市○○○路與華
    安街口時，經高雄市政府警察鼓山分局員警攔停，並以「聲
    明人無職業駕駛執照，駕駛營業汽車營業」為由，予以舉發
    。然當日聲明人係因該車引擎、冷氣故障，而欲將車開至河
    西路維修廠維修，聲明人既未載客亦未開啟車頂之營業燈，
    根本無營業行為；況且舉發通知單上所載之舉發條文竟記載
    為「違反道路交通管理處罰條例第26條第1 項第1 款」。為
    此，高雄市政府於94年8月10日以高市府交裁字第32B000000
    00號裁決書，認定聲明人違反道路交通管理處罰條例第22條
    第1項第1款規定，而裁罰聲明人新台幣（下同）1800元之罰
    鍰等處分，容有錯誤，爰依法聲明異議。
二、按汽車駕駛人持普通駕駛執照，駕駛營業汽車營業者，處六
    百元以上一千二百元以下罰鍰，此經道路交通管理處罰條例
    第22條第1 項第1 款定有明文。
三、經查，聲明異議人甲○○並無職業駕駛執照，而駕駛計程車
    於上開時、地經警攔停等情，既為甲○○自承，並經證人即
    當日執行攔停及舉發之員警鄭添富、林志政到院證述在卷。
    至於甲○○雖辯稱當日係因ZB012號計程車故障，引擎聲音
    異常，而欲將車開至河西路維修，當日其有請其中一位員警
    聽引擎的聲音云云。然當日經警攔停舉發後，ZB012號計程
    車並未進廠維修，此經甲○○於本院調查時自承在卷。又經
    本院於94年11月9 日、同年月23日調查時當庭諭知，惟迄今
    甲○○仍未能提出「該車確曾於舉發日後不久，進廠維修之
    相關證明文件或單據」。況且，證人鄭添富證稱：「（當天
    車子聲響是否很大？）沒有，我沒有感覺該車有故障的情形
    ，我們要告發時他才說要去修車」、「我不記得異議人有沒
    有叫我聽引擎聲，我沒有印象該車引擎有大聲，所以舉發單
    沒有寫。」、「我們攔下來時，異議人即說叫我們開輕一點
    ，不要開營業。」等語，另證人林志政亦證稱其自己沒有聽
    到引擎是否有異聲等語。故依現有證據，尚難遽認甲○○上
    開辯詞為真。其次，計程車之車頂燈可由駕駛者控制開啟與
    熄滅，於夜間行駛時，為招徠客人，會將營業燈開啟，若不
    營業則無開啟營業燈之必要，此為常人均知之理。然甲○○
    經警於上開時、地攔停舉發當時，該車上雖未載客，卻有點
    亮車頂之營業燈等情，業經鄭添富、林志政證述在卷，故當
    日聲明人駕車時之舉措，實與單純開車行駛之情形，有所不
    同。至於舉發通知單記載之法條雖有誤，但參酌證人鄭添富
    、林志政於本院所證述之舉發過程、異議人聲明異議之理由
    ，及通知單上違規事實欄之記載，可知當日甲○○已知員警
    係舉發其無職業駕駛執照而駕駛計程車營業；況且裁決書已
    載明正確之法條，故通知單上之法條雖有誤載，於本案並無
    任何影響。綜據上開說明，原處分機關依道路交通管理處罰
    條例第22條第1 項第1 款規定，裁處異議人罰鍰新台幣1800
    元，於法有據，裁處之罰鍰金額亦無不當，本件異議為無理
    由，應予駁回。
四、據上論斷，應依道路交通案件處理法第19條，裁定如主文。
中      華      民      國    95    年    1   月  27  日
                     本院交通法庭 法  官 洪碩垣
右正本證明與原本無異。
如不服本裁定，應於裁定送達後五日內，向本院提出抗告狀。
中      華      民      國    95    年    2   月  3 日
                                  書記官 盧聰明


司法院資訊處製作；財團法人民間司法改革基金會備份。
